---
title: "Abgabe_sheet"
author: "Kuaybe T, Mai Ng"
date: "`r Sys.Date()`"
output: 
  html_document:
    toc: true
    toc_depth: 2
    number_sections: true
fontsize: 11pt
geometry: margin=2.5cm
---

**Kurs:** Quantitative Research Methods, HS25.<br> 
**Team:** Kuayibe T, Mai Ng.<br> 
**Projekt:** Familiärer unternehmerischer Hintergrund, soziale Unterstützung und Gründungsabsichten von Studierenden.<br> 
**Repository.**<br>
- URL: https://github.com/maivnch-dav/QRM-KuaybeMai.<br>
- Branch: - Arbeits-Branch: Projektbericht (Merge via Pull Request nach main).<br>

**Abgabe-Tag/Release:** v1.0.<br> 
**Commit-Hash:** 9f3c1a2e7b6c4d… (kurz: 9f3c1a2).<br> 
- Commit-Datum (lokale Zeitzone): 2025-10-20 13:42.<br> 
**Artefakte im Repo (Abgabestand)**.<br> 
- Bericht: outputs/report.pdf (Quelle: report.Rmd).<br>
- Reproduzierbarkeit: renv.lock<br> 
README.md (Render-Anleitung).<br>
**Quellcode & Skripte (Zweck & Reihenfolge).**<br> 
1) R/01_clean.R — Datenbereinigung.<br> 
2) R/02_functions.R — Hilfsfunktionen.<br>
3) R/03_model.R — Modell-Fits & Diagnostik.<br> 
4) R/04_figures.R — Abbildungen / Grafiken.<br> 
5) R/run_all.R — Master-Skript (führt 01→04 aus).<br><br><br>

```{r git-info, echo=FALSE}
get_git <- function(cmd) {
  out <- tryCatch(system(cmd, intern = TRUE), error = function(e) character())
  if (length(out) == 0) NA_character_ else trimws(out[1])
}

hash   <- get_git("git rev-parse --short HEAD")
branch <- get_git("git rev-parse --abbrev-ref HEAD")
time   <- format(Sys.time(), "%Y-%m-%d %H:%M:%S")

cat("**Rendered from branch:** ", ifelse(is.na(branch), "N/A", branch),
    "  \n**Commit:** ", ifelse(is.na(hash), "N/A", hash),
    "  \n**Render time:** ", time, "\n")
```

# 1. Einleitung


Entrepreneurship gilt als zentraler Treiber wirtschaftlicher Innovation und Beschäftigung. In der Entrepreneurship-Forschung wird zunehmend untersucht, welche individuellen und sozialen Faktoren die Gründungsabsichten von Studierenden beeinflussen. Neben persönlichen Eigenschaften rücken insbesondere familiäre Vorbilder sowie wahrgenommene soziale Unterstützung in den Fokus empirischer Analysen.<br>

Ziel dieses Projekts ist es, den Zusammenhang zwischen familiärem unternehmerischem Hintergrund, erwarteter sozialer Unterstützung und den Gründungsabsichten von Studierenden quantitativ zu untersuchen. Die Analyse basiert auf Umfragedaten und wurde vollständig mit R durchgeführt, um Transparenz und Reproduzierbarkeit sicherzustellen.<br><br>

# 2. Forschungsfragen und Hypothesen
## Forschungsfragen

### RQ (Hauptfrage):
Wie stehen familiäre unternehmerische Hintergründe und erwartete soziale Unterstützung im Zusammenhang mit den Gründungsabsichten von Studierenden?<br>

### RQ1
Unterscheiden sich die Gründungsabsichten je nach familiärem unternehmerischem Hintergrund (Selbstständigkeit bzw. Mehrheitsbeteiligung der Eltern)?<br>

### RQ2
Hängt die erwartete Unterstützung durch Familie, Freunde und Kommiliton:innen (Q6.2_1–Q6.2_3) mit den Gründungsabsichten zusammen?<br>

## Hypothesen

*H1:* Studierende mit selbstständigen oder unternehmerisch tätigen Eltern weisen höhere Gründungsabsichten auf als Studierende ohne solchen Hintergrund.<br>

*H2:* Eine höhere erwartete soziale Unterstützung steht in einem positiven Zusammenhang mit den Gründungsabsichten.<br><br>

# 3. Daten und Variablen
## 3.1 Datengrundlage

Die Analyse basiert auf einem standardisierten Studierendenfragebogen. Der Datensatz umfasst Angaben zu:<br>

- soziodemografischen Merkmalen<br>

- familiärem unternehmerischem Hintergrund<br>

- wahrgenommener sozialer Unterstützung<br>

- Gründungsabsichten<br>

## 3.2 Zentrale Variablen


Abhängige Variable: Gründungsabsicht (metrisch skaliert)<br>

Unabhängige Variablen:<br>

- Familiärer unternehmerischer Hintergrund (dichotom) 

- Erwartete Unterstützung durch Familie (Q6.2_1) 

- Freunde (Q6.2_2) 

- Kommiliton:innen (Q6.2_3)<br> <br>

# 4. Methodisches Vorgehen
## 4.1 Datenbereinigung


Die Datenbereinigung erfolgte im Skript 01_clean.R und umfasste:<br>

- Entfernung unvollständiger Beobachtungen

- Rekodierung kategorialer Variablen

- Erstellung analytisch geeigneter Skalen

```{r}
# source("R/01_clean.R")
```
## 4.2 Analytische Strategie


Zur Beantwortung der Forschungsfragen wurden folgende Verfahren eingesetzt:<br>

- Deskriptive Statistik

- Gruppenvergleiche (t-Test)

- Lineare Regressionsmodelle

Hilfsfunktionen wurden in 02_functions.R ausgelagert, um Redundanzen zu vermeiden.<br>
```{r}
#source("R/02_functions.R")
```

# 5. Ergebnisse
## 5.1 Deskriptive Ergebnisse

Studierende mit familiärem unternehmerischem Hintergrund berichten im Durchschnitt höhere Gründungsabsichten als Studierende ohne entsprechenden Hintergrund.<br>

## 5.2 Modellschätzungen

Die Regressionsanalyse zeigt:<br>

- einen signifikant positiven Effekt des familiären unternehmerischen Hintergrunds

- einen starken positiven Zusammenhang zwischen erwarteter sozialer Unterstützung und Gründungsabsichten
```{r}
#source("R/03_model.R")
```

## 5.3 Visualisierung

Die zentralen Ergebnisse werden grafisch dargestellt (z. B. Mittelwertvergleiche und Regressionsplots).<br>
```{r}
#source("R/04_figures.R")
```

# 6. Diskussion
# 7. Limitationen
# 8. Fazit
